---
title: "btl_coffee"
output: html_document
Ten: Nguyễn Huỳnh Quỳnh Thoa
MSHV: 1970075
---
#' title:  "Xử lý dataset"
#' import dataset

#import lib
```{r}
install.packages("readxl")
install.packages("agricolae")
install.packages("FactoMineR")
```


```{r}
library(utf8)
library(readxl)
library(ggplot2)
library(factoextra)
library(FactoMineR)
#library(Factoshiny)
```


```{r}
data.coffee <- read_excel("/Users/nguyenthoa/Documents/nhqthoa.sdh19/4Multivariate analysis/BTL/dataset.xlsx")
names(data.coffee)
```

#result <- PCAshiny(data.coffee)
#PCAshiny(result)

### Tiến hành phân tích trên nhóm 2

### Mô tả dữ liệu nhóm 1

Dữ liệu nhóm 1 bao gồm 1306 cá nhân và 25 biến thông tin về cá nhân và cà phê RANG XAY.

Trong 25 biến:
  --- Biến định lượng bổ sung: `Độ tuổi`

  --- Biến định tính bổ sung: các biến liên quan đến những yếu tố dưới đây ảnh hưởng đến việc lựa chọn mua sản phẩm , mức độ yêu thích của người tiêu dùng đối với sản phẩm và đặc tính của cà phê
  
  --- Biến kích hoạt: các biến còn lại được sử dụng làm biến kích hoạt
  #phan tich ket qua mca

```{r}
data.group2 <- data.coffee[c(2:9,134:137,177:186,201:209)]
#dinh dang lai du lieu
data.group2[,"Chọn nhãn hiệu CÀ PHÊ HÒA TAN 2IN1 mà anh/ chị TỪNG SỬ DỤNG. Cho biết mức độ yêu thích của anh/chị [G7]"] <- as.factor(data.group2[,"Chọn nhãn hiệu CÀ PHÊ HÒA TAN 2IN1 mà anh/ chị TỪNG SỬ DỤNG. Cho biết mức độ yêu thích của anh/chị [G7]"]);
summary(data.group2[,"Chọn nhãn hiệu CÀ PHÊ HÒA TAN 2IN1 mà anh/ chị TỪNG SỬ DỤNG. Cho biết mức độ yêu thích của anh/chị [G7]"]);

names(data.group2)

ncol(data.group2)
dim(data.group2)

cols <- c(1,3:ncol(data.group2))
data.group2[cols] <-lapply(data.group2[cols], factor)
data.group2[2] <- as.numeric(unlist(data.group2[2]))

data.group2[c(17:25)] <-lapply(data.group2[c(17:25)], as.factor)
colnames(data.group2[c(2:8,17:25)])
MCA(data.group2[c(7:8,17:25)],quali.sup=c((ncol(data.group2[c(17:25)])-1):ncol(data.group2[c(17:25)])),graph=TRUE)
```


```{r}
eigenvalue.group2 <- get_eigenvalue(res.mca.group2)
head(round(eigenvalue.group2, 2))
```
#phan tich muc do yeu thich qua pca

```{r}
colnames(data.group2[c(9:16)])#mức độ yêu thích -> sử dụng đánh giá PCA -> do vậy phải ép về numeric
data.group2[c(9:16)] <-lapply(data.group2[c(9:16)], as.numeric)
summary(data.group2[c(2,9:16)])
res.pca <-PCA(data.group2[c(2,9:16)],quanti.sup=ncol(data.group2[c(9:16)]), graph=TRUE)

```
# => Từng nhóm độ tuổi sẽ yêu thích những loại cà phê 2in1 nào.

